Lizeth Vega Gomez

Desarrolladora Full Stack / 319 736 9504 - 319 541 04 07 / Tocancipa, Cundinamarca lizethvegagomez@hotmail.com / <u>LinkedIn</u> / <u>Portafolio</u>

Desarrolladora Web con un enfoque meticuloso y orientado a los detalles. Experiencia en el diseño y desarrollo tanto de la parte frontal como trasera de sitios y aplicaciones web. Mis conocimientos abarcan base de datos MongoDB, HTML, CSS, JavaScript, MySQL, JavaScrip, Python y Java, y estoy familiarizado con herramientas de diseño como Figma y frameworks como Angular y React. Actualizado en las últimas tendencias y tecnologías web, incluyendo la creación y optimización de gráficos y contenido multimedia. Cuento con capacidades para trabajar en equipo, planeación estratégica, liderazgo y trabajo orientado a resultados.

EDUCACIÓN

Desarrollo Full Stack Java

Nov 2023- Actualmente

Generation, Bogotá, Colombia.

 Crear sitios web integrando el diseño de la experiencia del cliente en una página (front end), así como la programación y mantenimiento de la arquitectura interna del sitio (back end).

Ingeniera Quimica

Ene 2015- Mar2021

Universidad Jorge Tadeo Lozano, Bogotá, Colombia.

 Modelado y simulación de procesos, diseño de equipos y plantas, análisis de datos, gestión de proyectos y comunicación técnica efectiva. A lo largo de mi carrera, he demostrado una capacidad sólida para resolver problemas complejos, trabajar en equipos multidisciplinarios y mantenerme actualizada con las últimas tendencias y avances en la industria química.

EXPERIENCIA LABORAL

Desarrollador Web – Full Solar Energy

Dic 2023 – Actualmente

- Diseñé y desarrollé sitios web atractivos y dinámicos, trabajando en ambas partes frontend y backend.
- Utilicé mis habilidades en HTML, CSS, JavaScript, MySQL, Bases de datos, MongoDB, JavaScrip y Java para crear soluciones web eficientes.
- Colaboré en la integración de herramientas y frameworks como Angular y React.
- Creación de prototipos de aplicativos web y aplicaciones móviles en Figma.

Analista de Diseño y Desarrollo

Mar 2023- Sep 2023

Laboratorios Provet, Funza, Cundinamarca

 Elabore y actualice la documentación relacionada con áreas de validación y diseño y desarrollo.

- Realice ensayos de fórmulas nuevas, ensayos pilotos y reformulaciones.
- Verifique los análisis fisicoquímicos de las materias primas e insumos a utilizar en las pruebas piloto.
- Desarrolle y ejecute de técnicas para la validación y análisis de estabilidades.
- Realice actividades según de cronogramas de metrología y de análisis.

HABILIDADES COMPLEMENTARIAS Y ACREDITACIONES

Misión Tic2021 Feb 2021-Nov 2021

Universidad Industrial de Santander

• Fundamentos de programación en Python y Java y Desarrollo de Software

Habilidades Técnicas

- Lenguajes de Programación: HTML, CSS, JavaScript, SQL, Python, Java.
- Frameworks y Herramientas: Angular, React.
- Desarrollo Web: Frontend y Backend Diseño Gráfico: Creación y optimización de gráficos, manejo de programas de diseño como Figma y Adobe Illustrator y contenido multimedia.

Habilidades Personales

- **Liderazgo:** Demostrado en proyectos de desarrollo web y en equipos de ingeniería, investigación, produccion.
- Trabajo en Equipo: Colaboré efectivamente en entornos multidisciplinarios.
- Orientación al Resultado: Comprometido con el cumplimiento de objetivos.
- Planeación Estratégica: Capaz de planificar y ejecutar proyectos desafiantes de manera efectiva.

IDIOMA

Español (nativo)